臺灣苗栗地方法院民事裁定　　　　　　100年度家聲字第151號
聲　請　人　陸漢榮
相　對　人　陸竑伶
　　　　　　陸俐妘
關　係　人　朱秋香
上列聲請人聲請選任未成年子女特別代理人事件，本院裁定如下
：
    主  文
選任陸漢榮（民國○○年○ 月○○日生，身分證統一編號：Ｚ000000
000 號，住苗栗縣竹南鎮○○里○○鄰○○街65巷42號）於相對人
陸竑伶（民國81年7 17月日生，身分證統一編號：Ｚ000000000號
）就處理其父陸建鴻、外曾祖母張陳好妹遺產協議分割事項，為
相對人陸竑伶之特別代理人。
選任朱秋香（民國○○年○ 月○○日生，身分證統一編號：Ｚ0000000
00號，住新竹市○○區○○里○○鄰○○路○ 段205 巷80弄1 號）
於相對人陸俐妘（民國○○年○ 月○○日生，身分證統一編號：Ｚ000
000000號）就處理其父陸建鴻、外曾祖母張陳好妹遺產協議分割
事項，為相對人陸俐妘之特別代理人。
聲請程序費用新臺幣壹仟元由聲請人負擔。
    理  由
一、按父母為其未成年子女之法定代理人，父母之行為與未成年
    子女之利益相反，依法不得代理時，法院得依父母、未成年
    子女、主管機關、社會福利機構或其他利害關係人之聲請或
    依職權，為子女選任特別代理人，民法第1086條定有明文。
二、本件聲請意旨略稱：聲請人係相對人，即未成年人陸竑伶、
    陸俐妘之祖父，因未成年人之父親陸建鴻於95年9 月22日死
    亡、未成年人之外曾祖母張陳好妹於92年9 月14日死亡（陸
    建鴻之母親張水玉於84年2 月14日死亡），為辦理張陳好妹
    、陸建鴻之遺產協議分割事項，未成年人之母親洪春蘭為共
    同繼承人，行為與未成年人利益相反，依法不得代理，爰依
    上開規定聲請為未成年人陸竑伶選任聲請人陸漢榮為特別代
    理人、為未成年人陸俐妘選任關係人朱秋香為特別代理人，
    以利日後代為處理事務等語，並提出戶籍謄本及繼承系統表
    、財政部臺灣省中區國稅局遺產免稅證明書、遺產稅逾核課
    期間案件同意移轉證明書及聲請人陸漢榮、關係人朱秋香之
    同意書為證。
三、查聲請人主張相對人陸竑伶、陸俐妘為未成年人，其為該等
    未成年人之祖父；未成年人之父親陸建鴻、祖母張水玉及外
    曾祖母張陳好妹死亡後，就處理所繼承其父、外曾祖母（陸
    建鴻代位繼承其母張水玉部分）遺產協議分割事宜，因未成
    年人之母親洪春蘭同時為該遺產之共同繼承人，其利益與相
    對人相反等情，有上開戶籍謄本、繼承系統表、財政部臺灣
    省中區國稅局遺產免稅證明書、遺產稅逾核課期間案件同意
    移轉證明書各1 份在卷可佐。從而，聲請人依上開規定聲請
    就該遺產繼承協議分割事宜為相對人等選任特別代理人，為
    有理由，自應准許。經查，聲請人陸漢榮、關係人朱秋香並
    非上開遺產繼承事件之繼承人，且於上開遺產繼承協議分割
    事件並未有何與未成年人利益相反之情事，且聲請人陸漢榮
    及關係人朱秋香均已表明願意擔任特別代理人之意旨，此有
    其等所出具之同意書各1 份附卷為憑。爰依聲請人請求之意
    願，選任聲請人為相對人陸竑伶、選任關係人朱秋香為相對
    人陸俐妘處理其父陸建鴻、外曾祖母張陳好妹遺產協議分割
    事宜之特別代理人。
四、依非訟事件法第131 條之2 第2 項、第122 條第3 項，裁定
    如主文。
中    華    民    國    100   年    11    月     9    日
                      家事法庭法  官  林卉聆
以上正本係照原本作成。
如對本裁定抗告，須於裁定送達後10日之不變期間內，向本院提
出抗告狀，並繳納抗告費新臺幣1,000 元
中    華    民    國    100   年    11     月    9    日
                              書記官  簡慶仁